臺灣新竹地方法院簡易庭裁定　　　　　100年度竹秩字第76號
移送機關　新竹市警察局第二分局
被移送人　陳廷玉
上列被移送人因違反社會秩序維護法案件，經移送機關以中華民
國100 年11月4 日竹市警二分偵字第1000023157號移送書移送審
理，本院裁定如下：
    主  文
陳廷玉不罰。
    理  由
一、移送意旨略以：被移送人陳廷玉，係案外人陳修元、陳家麒
    所經營、管理之「美麗殿」（位在新竹市○區○○路22-1號
    ，營業登記為冬日宮殿商務店）內從事按摩服務之女子，陳
    庭玉意圖營利而從事應召賣淫，以每次性交易全套新臺幣（
    下同）7,500 元代價完成性交易。復於100 年10月23日晚間
    8 時40分許，被移送人陳廷玉為新竹市警察局第二分局文華
    派出所警員沈信宏喬裝男客入內消費並在上開於性交易之際
    ，經員警沈信宏表明身分當場查獲。訊據被移送人陳廷玉坦
    承上情不諱，並有現場櫃檯人員陳家麒調查筆錄、員警沈信
    宏製作之偵查報告1 紙、採證照片附卷可資佐證，因認被移
    送人陳廷玉涉有社會秩序維護法第80條第1 項第1 款之意圖
    得利與人姦、宿行為等語。
二、按社會秩序維護法第80條第1 項第1 款意圖得利與人姦之規
    定，須以行為人已與他人進行姦淫行為為構成要件，若尚未
    進行姦淫行為，則與該條之構成要件不符。次按，兩性生殖
    器接合構成姦淫既遂一節，係以兩性生殖器官已否接合為準
    ，不以滿足性慾為必要，申言之，即男性陰莖一部已插入女
    陰，縱未全部插入或未射精，亦應成立姦淫既遂，否則雙方
    生殖器官僅接觸而未插入，即未達於接合程度，應為未遂犯
    ，最高法院62年臺上字第2090號判例可資參照；再者，社會
    秩序維護法第80條第1 項第1 款所稱之意圖得利而與人姦之
    姦淫行為，應係指男女生殖器之接合。又事實之認定，應憑
    證據，如未能發現相當證據，或證據不足以證明，自不能以
    推測或擬制之方法，以為裁判基礎；又認定不利於被告之事
    實，須依積極證據，苟積極證據不足為不利於被告事實之認
    定時，即應為有利於被告之認定，更不必有何有利之證據。
    最高法院30年上字第816 號判例可資參照。
三、經查，本件移送機關認被移送人陳廷玉涉嫌違反社會秩序維
    謢法第80條第1項第1款之行為，無非係以被移送人陳廷玉之
    供述、案外人現場櫃檯人員陳家麒之調查筆錄、新竹市警察
    局第二分局警員製作之偵查報告、現場譯音內容、新竹市警
    察局第二分局文華派出所臨檢紀錄表、新竹市警察局第二分
    局搜索扣押筆錄、扣押物品目錄表、贓證物品認領保管收據
    各1 份、現場照片7 張等為據（見本院卷第2 至15、18至21
    頁）。然查，被移送人陳廷玉雖供稱：伊於100 年10月23日
    晚間8 時40分許，在新竹市○區○○路22-1號「美麗殿」內
    ，由案外人櫃檯經理陳家麒安排至2 樓「雅典娜」包廂內服
    務由警員喬裝之男客，伊向喬裝員警介紹消費方式為購買3
    節再另給3,000 元即可做全套性服務，嗣經喬裝員警查獲等
    語（見本院卷第2頁 背面、第3 頁）；又案外人櫃檯經理陳
    家麒證稱：他為新竹市○區○○路22-1號「美麗殿」之櫃檯
    人員，有媒介小姐從事半套服務，全套則要看小姐意願等語
    （見本院卷第5 頁）；復依警員沈信宏出具之偵查報告記載
    ：員警沈信宏於100 年10月23日喬裝客人至新竹市○區○○
    路22-1號冬日宮殿商務店（掛美麗殿招牌）內消費，經櫃檯
    服務人員陳家麒說明消費方式及帶領下至店內包廂，並介紹
    該店服務小姐即被移送人陳廷玉至包箱內，被移送人陳廷玉
    進入包廂後，其再次詢問消費方式，被移送人陳廷玉稱若是
    買3 節再另外給3,000 元則可提供全套性交易服務，嗣被移
    送人陳廷玉欲替其服務時，其表明警察之身分而當場查獲等
    語（見本院卷第7 頁）；另依卷附之現場譯音內容、臨檢紀
    錄表、搜索扣押筆錄各1 份及現場照片7 張等證據所示，均
    無從認定被移送人陳廷玉於本件查獲當時有從事姦淫之性交
    行為等事實。是被移送人陳廷玉為警查獲當時既未進行性器
    官接合之性交行為，則與「姦淫」之構成要件尚屬有間。揆
    諸上開法條及說明，被移送人陳廷玉本件所為自與社會秩序
    維護法第80條第1 項第1 款規定之須有姦、宿行為之構成要
    件不符。從而，移送機關之移送意旨難認合法，本件被移送
    人陳廷玉之行為應屬不罰。
四、雖另查被移送人陳廷玉行為後，社會秩序維護法第80條第1
    款於100 年11月4 日公布，並自同年11月7 日施行，修正前
    之處罰規定為「處三日以下拘留或新臺幣三萬元以下罰鍰」
    ，修正後變更為「處新臺幣三萬元以下罰鍰」；另修正前該
    條第1 款原規定「一、意圖得利與人姦、宿者」，於修正後
    變更為「一、從事性交易。但符合第九十一條之一第一項至
    第三項之自治條例規定者，不適用之。」，是上揭條文修正
    ，裁處部分刪除拘留部分，且第1 款將「意圖得利與人姦、
    宿者」之構成要件，變更為「從事性交易」，復參照立法理
    由之說明四、「因兒童及少年性交易防制條例第二條對於性
    交易已有定義，為維法律用語解釋一致性，本法不再另行定
    義」可知，修正後該條文處罰之行為係引用兒童及少年性交
    易防制條例第二條規定之「有對價之性交或猥褻行為」，將
    舊法之「姦、宿」擴張為「有對價之性交與猥褻行為」。然
    呈前所述，本件係被移送人陳廷玉尚未對警員沈信宏提供任
    何服務之際，員警即表明警察之身分而當場查獲，是以，被
    移送人陳廷玉之行為亦不符合修正後之社會秩序維護法第80
    條第1 款之規定，即不生新舊法比較之問題，故本案無社會
    秩序維護法第3 條法律變更規定之適用，附此敘明。
五、依社會秩序維護法第45條第2項、第46條第1項，裁定如主文
    。
中    華    民    國    100    年    11    月     23  日
                   新竹簡易庭   法  官  劉兆菊
以上正本證明與原本無異。
如不服本裁定，得於裁定書送達之翌日起5 日內，以書狀敘述理
由，向本庭提出抗告（切勿逕送上級審）。
中    華    民    國    100     年    11    月    23  日
                                書記官  許榮成